【裁判字號】    98,交聲,1037
【裁判日期】    981111
【裁判案由】    違反道路交通管理處罰條例聲明異議
【裁判全文】
臺灣桃園地方法院交通事件裁定        98年度交聲字第1037號
                                    98年度交聲字第3105號
原處分機關  交通部公路總局新竹區監理所桃園監理站
異  議  人
即受處分人  甲○○
上列異議人即受處分人因違反道路交通管理處罰條例案件，對於
交通部公路總局新竹區監理所桃園監理站98年4 月15日以桃監裁
罰字第裁52-BD0000000號、第裁52-BC0000000號違反道路交通管
理事件裁決書（原舉發案號：高市警交相字第BD0000000 號、第
BC0000000 號）所為之處分，聲明異議，本院裁定如下：
    主  文
異議駁回。
    理  由
一、原處分意旨略以：
（一）受處分人即異議人甲○○所有之車牌號碼8FJ-725 號重型
      機車於民國97年10月2 日下午5 時7 分許，行經高楠公路
      金屬研發中心，因「駕車行經有燈光號誌管制之交岔路口
      闖紅燈」違規，為高雄市政府警察局交通警察大隊員警擘
      開高市警交相字第BD0000000 號舉發通知單舉發，嗣經原
      處分機關依道路交通管理處罰條例第53條第1 項之規定，
      於98年4 月15日以桃監裁罰字第裁52-BD0000000違反道路
      交通管理事件裁決書裁處罰鍰新臺幣（下同）4,500 元。
（二）受處分人即異議人甲○○所有之車牌號碼8FJ-725 號重型
      機車於民國97年12月28日晚間10時45分許，行經大順路、
      大豐路口，因「駕車行經有燈光號誌管制之交岔路口闖紅
      燈」違規，為高雄市政府警察局交通警察大隊員警擘開高
      市警交相字第BC0000000 號舉發通知單舉發，嗣經原處分
      機關依道路交通管理處罰條例第53條第1 項之規定，於98
      年4 月15日以桃監裁罰字第裁52-BC0000000違反道路交通
      管理事件裁決書裁處罰鍰3,600 元。
二、聲明異議意旨略以：異議人之家人均在外地工作，甚少居住
    於違規重型機車之登記地址，而未曾收到上開2 次違規事項
    之舉發通知單，因此造成罰單逾期未繳納、罰款累計，異議
    人並非故意不繳納罰款，為此依法聲明異議云云。
三、按處理違反交通管理事件，有關文書送達之程序，依行政程
    序法之規定；又送達於應受送達人之住居所、事務所或營業
    所為之。於應送達之處所不獲會晤應受送達人時，得將文書
    付與有辨別事理能力之同居人、受僱人或應送達處所之接收
    郵件人員，再送達不能依前2 條規定為之者，得將文書寄存
    送達地之地方自治或警察機關，並作送達通知書2 份，1 份
    黏貼於應受送達人住居所、事務所營業所或其就業處所門首
    ，另1 份交由鄰居轉交或置於該送達處所信箱或其他適當位
    置，以為送達。前項情形，由郵政機關為送達者，得將文書
    寄存於送達地之郵政機關，違反道路交通管理事件統一裁罰
    標準及處理細則第5 條、行政程序法第72條第1 項、第73條
    第1 項及第74條第1 項、第2 項亦分別定有明文。
四、經查：
（一）異議人甲○○所有之車牌號碼8FJ-725 號重型機車於民國
      97年10月2 日下午5 時7 分許，行經高楠公路金屬研發中
      心，有「駕車行經有燈光號誌管制之交岔路口闖紅燈」之
      違規；於97年12月28日晚間10時45分許，行經大順路、大
      豐路口，有「駕車行經有燈光號誌管制之交岔路口闖紅燈
      」違規，分別為高雄市政府警察局交通警察大隊員警擘開
      高市警交相字第BD0000000 號、第BC0000000 號舉發通知
      單舉發，此有違規照片共4 張附卷可稽，是異議人確有前
      開違規行為，洵堪認定。
（二）異議人雖辯稱其鮮少居住於桃園縣八德市○○街191 巷8
      號，故無從知悉有郵件送達該址，而未曾實際收受舉發通
      知單云云。惟查，異議人之戶籍地址係在桃園縣八德市○
      ○街191 巷8 號，此有法務部戶役政系統個人基本資料查
      詢結果1 份附卷可稽。而上開高市警交相字第BD0000000
      號、第BC0000000 號舉發通知單，分別經原舉發單位以郵
      寄方式寄送異議人上開戶籍地址，惟均因未會晤異議人本
      人亦無受領文書之同居人、受雇人或應受送達處所接收郵
      件人員，而分別於97年10月23日、98年1 月14日寄存於異
      議人上開戶籍址所在地之八德大湳郵局，並作送達通知書
      黏貼於上址門首並置於信箱等情，有各該舉發通知單之送
      達證書、高雄市政府警察局交通警察大隊98年4 月7 日高
      市警交三字第0980010037號函等件在卷可稽，是本件異議
      人聲明異議所指上開舉發通知單，均已依前開規定而為合
      法送達，至異議人本人是否實際閱覽該舉發通知單，均無
      礙於前開文書送達之合法性。是異議人以其未實際收受上
      開舉發通知單，故不知曾遭裁罰云云置辯，尚屬無據。
（三）再者，異議人既設籍桃園縣八德市○○街191 巷8 號，自
      應經常注意該址有無相關郵件寄送。況按汽車駕駛人之住
      址有變更者，應填具異動登記書，檢同身分證或戶口名簿
      ，向公路監理機關申請，道路交通安全規則第75條第1 款
      定有明文。是異議人倘有遷徙住所事實，自負有依該條規
      定辦理住址變更異動之義務，否則異議人片面遷離戶籍地
      址且未辦理變更住址之異動申請，交通監理機關顯無從隨
      時得知異議人住所變更狀況或其現居住所，自僅能就異議
      人原登記之住所地送達文書，此時倘異議人因故無從收悉
      該文書，其不利益自當由未盡辦理地址異動申請義務之異
      議人自行承擔。是異議人現居所地縱有變更，惟異議人並
      未填具異動登記書向公路監理機關申請變更地址，原舉發
      單位既無從知悉異議人住址變更情事，其依異議人之戶籍
      地址送達上開舉發通知單，當無違誤之處。
五、綜上，異議人前開聲明異議理由，尚無足採。原處分機關分
    別援引前揭規定，於98年4 月15日分別以桃監裁罰字第裁52
    -BD0000000號、第裁52-BC0000000號違反道路交通管理事件
    裁決書所為之處分，於法並無違誤或不當之處。是本件聲明
    異議均為無理由，應予駁回。
六、據上論斷，應依道路交通案件處理辦法第19條，裁定如主文
    。
中    華    民    國    98    年    11    月    11    日
                  交通法庭  法  官  林蕙芳
以上正本證明與原本無異。
如不服本裁定，應於裁定送達後5 日內向本院提出抗告狀。
                            書記官  莊凱男
中    華    民    國    98    年    11    月    16    日


司法院資訊處製作；財團法人民間司法改革基金會備份。
